# 有限合伙企业其他合伙人权益在合并层面是否可以确认为少数股东权益

提问人：呀呀岛 时间：2019-12-02 20:00:13
请教陈版主，实务中遇到一个问题，A 成立了一个有限合伙企业，A 公司为普通合伙人，出资 1%， 2 个有限合伙人，其中 B 有限合伙人出资 9%，该合伙人为普通合伙人 A 的股东,A 需合并 B公司，双方签订一致行动人协议，约定普通合伙人的表决权委托给该股东 B。另外 C 有限合伙人出资90%。根据合伙协议约定，投资决策委员会设委员 3 名，普通合伙人 A1名，B 占 1 名，C 占 1 名，决议经2/3 及以上同意方可通过；另外，合伙协议约定普通合伙人可以决定合伙企业延长期限或清算，收益分配方案约定在合伙企业清算时，首先向 C 分配本金及不低于 7% 的投资收益，如有剩余，全部分配给 B。
根据投资决策委员会的约定，我们认为我们可以控制改合伙企业，应将合伙企业纳入合并范围，但在合并层面 C 合伙人的权益应计入负债还是少数股东权益呢？如果根据合伙协议约定，只有在合伙企业清算时，C 合伙人才享受获取本金的权力，是否可以理解为 A 公司无承担交付现金或其他金融资产的义务，从而判断不属于负债，应列示少数股东权益呢？请陈版主赐教！

回答人：chenyiwei
1 、首先建议谨慎考虑 “普通合伙人控制合伙企业” 的判断是否合理。很多情况下普通合伙人只是代理人，并不控制有限合伙企业。
2 、合伙企业的存续期限通常有限制，不可能无限延长，以及其 “有利润就要分配” 等约定，都会成为在合并报表上将其他合伙人所占权益确认为负债的考虑因素。实务中认定为权益的难度较大，请参考：《瑞华研究 2010 ～2016 汇编》之“问题 3-2-102（公司将其所控制的有限合伙企业等特殊主体纳入合并报表范围的具体操作问题）”。

提问人：呀呀岛 时间：2019-12-06 20:00:13
陈版主，如果修改合伙协议，约定收益分配时首先向 B和 C 合伙企业按照出资比例支付不超过 7% 的投资收益，如有剩余收益全部归 B 合伙人，A普通合伙人只收取管理费，且合伙企业不设期限，且任何一方合伙人退伙均需要合伙人全体通过。根据协议普通合伙人只能收取管理费，不获取其他回报，故该管理人应为代理人，现在我们想在 B 投资人的报表上合并该有限合伙企业，因为 B享有和 C有限合伙人同样的回报之外，如果合伙企业有其他收益，全部都归 B,而且 B能控制投决会，所以我们认为 B 能够控制合伙企业，这种理由充分吗？
另外关于合并报表上列少数股东权益的问题，如果合伙协议不设期限，且任何一方合伙人退伙均需要合伙人全体通过（即强调 C 不可以退伙），是不是可以理解为该合伙企业不属于特殊的债务工具投资呢，且无交付现金的义务，从而确认为少数股东权益呢？

回答人：chenyiwei
1 、要看获得超额收益的可能性有多大，以及 B 是否为 C 的亏损兜底。 2 、条款固然可以这样约定，但这样约定的商业实质如何证明？另外有无可能双方另外签补充协议，约定若干年后 B一定会同意 C 退伙？